【裁判字號】    98,消債清,3
【裁判日期】    980610
【裁判案由】    清算程序
【裁判全文】
臺灣嘉義地方法院民事裁定             98年度消債清字第3號
聲  請  人
即 債務 人  乙○○
代  理  人  甲○○律師
上列當事人因消費者債務清理事件聲請清算，本院裁定如下：
    主  文
債務人乙○○自中華民國九十八年六月十日十七時起開始清算程
序。
命司法事務官進行本件清算程序。
    理  由
一、按債務人不能清償債務或有不能清償之虞，得依本條例所定
    更生或清算程序，清理其債務。債務人於法院裁定開始更生
    程序或許可和解或宣告破產前，得向法院聲請清算。法院開
    始清算程序之裁定，應載明其年、月、日、時，並即時發生
    效力。又法院裁定開始更生或清算程序後，得命司法事務官
    ，進行更生或清算程序。消費者債務清理條例第3條、第80
    條、第83條第1項、第16條第1項分別定有明文。
二、聲請意旨略以：聲請人即債務人肢體障礙，近十年來並無工
    作，配偶為大陸籍，在臺灣沒有工作，聲請人之子患有蠶豆
    症，聲請人也有高血壓、心臟病等慢性疾病纏身，只能由配
    偶在家共同照顧小孩，經濟狀況越來越糟，民國98年3月開
    始領取低收入戶補助，加上肢障及房租補助，目前每月可領
    取新臺幣（下同）12,200元，聲請人之前因入不敷出，曾預
    借現金支應生活開銷，不料利息如滾雪球般膨脹，最後連最
    低應繳金額也無法負擔。聲請人負債總額為204,329元，於
    消費者債務清理條例施行後，曾以書面向最大債權銀行即中
    國信託商業銀行股份有限公司請求共同協商債務清償方案，
    銀行提供每月2,000元之還款條件，但聲請人無業，上開補
    助金額供一家三人生活必要之支出及房租已有困難，多靠親
    友支應，根本無力償還，因而協商不成立。聲請人並未從事
    營業活動，復未經法院裁定開始更生程序或許可和解或宣告
    破產，爰向鈞院聲請清算等語。
三、查聲請人主張之上開事實，業據提出債權人清冊、前置協商
    不成立通知書、財產及收入狀況說明書、財團法人聯合徵信
    中心債權人清冊、身心障礙手冊、戶籍謄本、聲請人及其配
    偶綜合所得稅各類所得資料清單、財產歸屬資料清單、郵政
    存簿儲金簿明細、勞保投保資料、家計收支表、房屋租賃契
    約書、財團法人嘉義基督教醫院確認診斷報告單、嘉義市西
    區區公所低收入戶證明書、生活支出收據等為證，並有稅務
    電子閘門財產所得調件明細表、上開銀行提供之債清案件徵
    審資料、嘉義市政府於98年5月1日以府社救字第0985004824
    號函覆聲請人確列為低收入戶之函文等在卷可參，核無不符
    ，應可採信。則以聲請人及其配偶均無業，尚有幼子待養，
    每月僅領取上開補助款，扣除房租及必要生活費用及支出後
    幾無剩餘，堪認聲請人確已達不能清償債務或有不能清償之
    虞之程度。此外，本件又查無聲請人有消費者債務清理條例
    第6條第3項、第8條或第82條第2項所定駁回清算聲請之事由
    存在，聲請人聲請清算，應屬有據，並依首揭規定命本院司
    法事務官進行本件清算程序，爰裁定如主文。
中    華    民    國    98    年    6     月    10    日
                  民事第二庭  法  官  陳端宜
上為正本係照原本作成。
本裁定不得抗告。
本裁定已於民國98年6月10日17時公告。
中    華    民    國    98    年    6     月    10    日
                              書記官  王美珍


司法院資訊處製作；財團法人民間司法改革基金會備份。
